臺灣桃園地方法院刑事判決
110年度訴字第574號
                                       111年度訴字第20號
公  訴  人  臺灣桃園地方檢察署檢察官 
被      告  游輝謙


指定辯護人  本院公設辯護人 廖彥傑  
上列被告因違反毒品危害防制條例案件，經檢察官提起公訴（10
9年度偵字第7396號、第9099號）及追加起訴（110年度蒞追字第
5號），本院判決如下：
    主  文
游輝謙犯如附表所示之罪，各處如附表「主文欄」所示之刑；又
犯轉讓第一級毒品罪，處有期徒刑柒月。應執行有期徒刑拾壹年
。
扣案之Huawei牌手機壹支（含門號0000000000號SIM卡壹張）沒
收；未扣案之犯罪所得新臺幣壹萬玖仟元沒收，於全部或一部不
能沒收或不宜執行沒收時，追徵其價額。
    事  實
一、游輝謙明知海洛因為毒品危害防制條例第2 條第2 項第1 款
    所列管之第一級毒品，依法不得販賣及轉讓，竟分別為下列
    犯行：
(一)意圖營利，基於販賣第一級毒品之犯意，以門號0000000000
    號、0000000000號、0000000000號搭配序號00000000000000
    0、000000000000000之手機聯絡販賣海洛因毒品事宜後，於
    附表所示之時間、地點，以附表所示之金額，各販賣如附表
    所示之海洛因數量予購毒者。
(二)基於轉讓第一級毒品之犯意，於民國108年12月22日下午1時
    34分許，以門號0000000000號搭配序號000000000000000之
    手機聯絡朱金典後，於同日下午2時許，前往朱金典位在桃
    園市○○區○○街000巷00號住處，無償轉讓約1次施用數量之海
    洛因予朱金典。
二、案經新竹市警察局第三分局報告臺灣桃園地方檢察署檢察官
    偵查起訴、追加起訴。
    理  由
壹、程序部分：
    按被告以外之人於審判外之陳述，雖不符刑事訴訟法第159
    條之1至第159條之4之規定，然經當事人於審判程序同意作
    為證據，法院審酌該言詞陳述或書面陳述作成時之情況，認
    為適當者，亦得為證據；當事人、代理人或辯護人於法院調
    查證據時，知有刑事訴訟法第159條第1項不得為證據之情形
    ，而未於言詞辯論終結前聲明異議者，視為有前項之同意，
    刑事訴訟法第159條之5定有明文。經查，本判決以下所引用
    被告游輝謙以外之人於審判外之言詞或書面陳述，雖屬傳聞
    證據，惟據被告及其辯護人於本院準備程序均表示同意有證
    據能力（見本院110年度訴字第574號卷二第53頁，本院111
    年度訴字第20號卷第90頁），本院審酌上開證據資料製作時
    之情況，尚無違法不當及證明力明顯過低之瑕疵，亦認為以
    之作為證據應屬適當，揆諸前開規定，依刑事訴訟法第159
    條之5規定，認均有證據能力。又本判決所引卷內之非供述
    證據，與本案待證事實具有關聯性，且無證據證明係公務員
    違背法定程序所取得，依刑事訴訟法第158條之4規定反面解
    釋，應具證據能力。
貳、實體部分：
一、上揭犯罪事實，業據被告游輝謙於警詢、偵查、本院羈押訊
    問、準備程序及審理時均坦承不諱（見109 年度偵字第9099
     號卷【下稱偵9099卷】一第413至46頁，109年度偵字第739
    6號卷【下稱偵7396卷】二第217至230、305至308頁，本院1
    09年度聲羈字第103號卷第57至61頁，本院110年度訴字第57
    4號卷二第51至55、67至75頁，本院111年度訴字第20號卷第
    89至92頁），核與附表所示「證據及出處」欄所示之證人證
    述及證人朱金典於警詢、偵查中之證述（見108年度他字第7
    267號卷【下稱他7267卷】第347至354、385至391頁）均相
    符，並有證人高嘉良與被告之LINE對話紀錄翻拍照片、0000
    000000門號通聯調閱查詢單、證人使用門號之通聯調閱查詢
    單、108年聲監字第1117號通訊監察書、108年聲監續字第16
    20號通訊監察書、新竹市警察局第三分局搜索扣押筆錄暨扣
    押物品目錄表、搜索現場及扣押物品照片、108年聲監字第1
    271號通訊監察書、109年聲監字第5號通訊監察書（見他726
    7卷第51至56、81、141至158、247至253頁，108年度他字第
    9224號卷第37至39頁，偵7396卷一第55至59、65至70頁，偵
    7396卷二第147至152、153至155頁）及附表所示各通訊監察
    譯文在卷可稽，足認被告之任意性自白與事實相符，堪予採
    信。本案事證明確，被告上開犯行，堪以認定，應依法論科
    。
二、論罪科刑：
（一）被告游輝謙行為後，毒品危害防制條例第4 條第1 項、第
      17條第2 項業於109 年1 月15日修正公布、並於109 年7 
      月15日生效施行，茲比較新舊法如下：
   1、修正前毒品危害防制條例第4 條第1 項規定：「製造、運
      輸、販賣第一級毒品者，處死刑或無期徒刑，處無期徒刑
      者，得併科新臺幣（下同）2千萬元以下罰金。」，修正
      後規定：「製造、運輸、販賣第一級毒品者，處死刑或無
      期徒刑；處無期徒刑者，得併科3千萬元以下罰金。」，
      則修正後之規定並未較有利於被告。
   2、又修正前毒品危害防制條例第17條第2 項規定：「犯第4 
      條至第8條之罪於偵查及審判中均自白者，減輕其刑。」
      ，修正後第17條第2 項限縮於「偵查及『歷次』審判中均自
      白者」始有減輕其刑之適用，則修正後之規定亦未較有利
      。
   3、綜合比較之結果，以修正前毒品危害防制條例第4 條第1 
      項、第17條第2 項規定，較有利被告，自應適用上開規定
      論處。
　 4、核被告如附表編號一至十九所為，均係犯修正前毒品危害
      防制條例第4 條第1 項之販賣第一級毒品罪；另犯罪事實
      一（二）所為，係犯毒品危害防制條例第8條第1項之轉讓
      第一級毒品罪。
（二）被告各次販賣前持有海洛因之低度行為，分別為各次販賣
      之高度行為吸收，均不另論罪；另被告轉讓海洛因前持有
      之低度行為，為轉讓之高度行為吸收，亦不另論罪。
（三）被告前揭19次販賣第一級毒品、1 次轉讓第一級毒品之犯
      行，犯意各別、行為互殊，應分論併罰。 　　　　　　
（四）刑之加重、減輕：
　 1、起訴意旨雖以被告曾因施用毒品案件，經本院以105年度
      審訴第1927號判決處有期徒刑1年2月、6月，嗣於108年9
      月17日執行完畢之案件，請求依累犯之規定加重被告之刑
      ，惟參最高法院110年度台上大字第5660號刑事大法庭裁
      定意旨，本件檢察官未就構成累犯事實及應加重其刑事項
      ，具體指出證明方法，是無認定被告是否構成累犯及是否
      應依累犯規定加重其刑之必要。
　 2、按犯第4 條至第8 條之罪於偵查及審判中均自白者，減輕
      其刑，修正前毒品危害防制條例第17條第2 項定有明文。
      查被告於警詢、偵訊及審判中就本案販賣第一級毒品及轉
      讓第一級毒品犯行均自白不諱，均應依上開規定減輕其刑
      。
　 2、次按犯罪之情狀顯可憫恕，認科以最低度刑仍嫌過重者，
      得酌量減輕其刑，刑法第59條定有明文。考其立法理由認
      ，科刑時，原即應依同法第57條規定審酌一切情狀，尤應
      注意該條各款所列事項，以為量刑標準。是刑法第59條所
      謂「犯罪之情狀顯可憫恕」，係指審酌刑法第57條各款所
      列事項以及其他一切與犯罪有關之情狀之結果，認其犯罪
      足堪憫恕者而言，必須犯罪另有特殊之原因與環境等，因
      在客觀上顯然足以引起一般同情，認為縱予宣告法定最低
      度刑，猶嫌過重者，始有其適用（最高法院102年度台上
      字第870號判決、45年度台上字第1165號判決意旨參照）
      。又刑法第59條與第57條適用上固有區別，惟刑法第59條
      所謂「犯罪之情狀」，與刑法第57條所稱之審酌「一切情
      狀」，二者並非有截然不同之範圍，於裁判上酌量減輕其
      刑時，本應就犯罪一切情狀（包括刑法第57條所列舉之10
      款事項），予以全盤考量，審酌其犯罪有無顯可憫恕之事
      由，以為判斷，故適用第59條酌量減輕其刑時，並不排除
      第57條所列舉10款事由之審酌。又是否適用刑法第59條規
      定酌量減輕其刑，係實體法上賦與法院得依職權裁量之事
      項（最高法院108年度台上字第2978號判決意旨參照）。
      查被告所犯修正前毒品危害防制條例第4條第1項之販賣第
      一級毒品罪，其法定刑為死刑或無期徒刑，然同為販賣第
      一級毒品之行為，其原因動機不一，犯罪情節未必盡同，
      行為所造成危害社會之程度自屬有異，法律科處此類犯罪
      ，所設之法定最低本刑卻屬相同，不可謂不重。衡諸本案
      被告販賣第一級毒品海洛因之數量、利得，與販賣毒品數
      量達數公斤以上，而嚴重危害社會治安之情形不同，其惡
      性尚與大量販賣之大盤或中盤毒梟有間，並審酌被告素行
      、犯罪手段、態樣及造成社會侵害之程度，被告本案犯行
      縱依毒品危害防制條例第17條第2項規定減輕其刑後，最
      低法定刑度仍為15年以上20年以下有期徒刑，宣告最低度
      之刑猶嫌過重，堪認情輕法重，客觀上足以引起社會一般
      人之同情而顯可憫恕，爰就被告本案販賣第一級毒品犯行
      ，均依刑法第59條規定酌量減輕其刑。又依刑法第70條、
      第71條第2項規定，就被告適用之二種以上刑之減輕，遞
      減其刑。
（五）爰以行為人責任為基礎，審酌被告無視國家杜絕毒品犯罪
      之禁令，販賣及轉讓海洛因予他人，助長毒品氾濫風氣，
      戕害他人之身心健康，對社會治安造成危害，行為實有不
      該，惟念被告坦承犯行，犯後態度尚佳，兼衡被告之教育
      程度、職業、家庭經濟狀況（見被告警詢筆錄受詢問人欄
      ）暨本案販賣及轉讓海洛因之數量非鉅，雖販賣次數甚多
      ，但販售及轉讓對象為7人，擴散毒品程度非高，及其前
      科素行等一切情狀，就被告之各次販賣犯行，分別量處如
      附表編號一至十九「主文」欄所示之刑，就被告之轉讓犯
      行，量處如主文所示之刑，並定其應執行之刑。
三、沒收：
（一）按犯第4條至第9條、第12條、第13條或第14條第1項、第2
      項之罪者，其供犯罪所用之物，不問屬於犯罪行為人與否
      ，均沒收之，毒品危害防制條例第19條第1項定有明文。
      查扣案之被告所有Huawei牌手機，其序號為000000000000
      000、搭載門號0000000000號SIM卡1張，係供被告犯本案
      販賣第一級毒品海洛因之用，爰依法宣告沒收；至該手機
      內所含門號0000000000號SIM卡1張與本案犯行無關，故不
      予宣告沒收，附此敘明。
（二）被告販賣海洛因所得價金總計新臺幣1萬9千元，雖未扣案
      ，仍應依刑法第38條之1 第1 項前段、第3 項規定宣告沒
      收，於全部或一部不能沒收或不宜執行沒收時，追徵其價
      額。
據上論斷，應依刑事訴訟法第299 條第1 項前段，修正前毒品危
害防制條例第4條第1項、第17條第2項，毒品危害防制條例第8條
第1項、第19條第1項，刑法第2條第1項前段、第11條、第59條、
第51條第5款、第38條之1第1項前段、第3項，判決如主文。
本案經檢察官林秉賢提起公訴，檢察官劉建良追加起訴並到庭執
行職務。
中　　華　　民　　國　　111 　年　　5 　　月　　25　　日
            刑事第十二庭    審判長法　官　張宏任
　　　　　　　　　                法  官  林姿秀
　　　　　　　　　                法  官  陳華媚
以上正本證明與原本無異。
如不服本判決應於收受判決後20日內向本院提出上訴書狀，並應
敘述具體理由。其未敘述上訴理由者，應於上訴期間屆滿後20日
內向本院補提理由書(均須按他造當事人之人數附繕本)「切勿逕
送上級法院」。 
    　　　　　　　　　　　　　　　書記官　王岫雯　　　　
中　　華　　民　　國　　111 　年　　5 　　月　　26　　日
附表：　　　　　　　　　
編號 時間 地點 金額（新臺幣）、數量 購毒者 證據及出處 主文 一 108年10月27日晚間10時許  桃園市○○區○○路0段0000號H棟8樓之1樓下附近某處  1千元、 1小包 鄭財欽 1.證人鄭財欽於警詢、偵查中之證述（108年度他字第7267號卷第268至269、303至304頁） 2.編號62通訊監察譯文（108年度他字第7267號卷第139頁） 游輝謙犯販賣第一級毒品罪，處有期徒刑柒年柒月。 二 108年10月29日上午10時40分許  桃園市桃園區國際路1段與中山路附近之85度C咖啡店外  1千元、 1小包 鄭財欽 1.證人鄭財欽於警詢、偵查中之證述（108年度他字第7267號卷第269至270、304頁） 2.編號71、72通訊監察譯文（108年度他字第7267號卷第139頁） 游輝謙犯販賣第一級毒品罪，處有期徒刑柒年柒月。 三 108年12月3日晚間7時15分許 桃園市○○區○○路0段0000號H棟8樓之1樓下附近之某「7-11」便利超商 1千元、 1小包  鄭財欽 1.證人鄭財欽於警詢、偵查中之證述（108年度他字第7267號卷第270至271、304至305頁） 2.編號182、183通訊監察譯文（108年度他字第7267號卷第139頁） 游輝謙犯販賣第一級毒品罪，處有期徒刑柒年柒月。 四 109年3月1日中午某時許 桃園市○○區○○路0段0000號H棟8樓之1樓下附近之某「7-11」便利超商 1千元、 1小包  鄭財欽 證人鄭財欽於偵查中之證述（108年度他字第7267號卷第302頁） 游輝謙犯販賣第一級毒品罪，處有期徒刑柒年柒月。 五 108年10月25日下午3時許 桃園市○○區○○路0段0000號H棟8樓之1樓下附近某處 1千元、 1小包  簡士軒 1.證人簡士軒於警詢、偵查中之證述（108年度他字第7267號卷第312、342頁） 2.編號7、8通訊監察譯文（108年度他字第7267號卷第125頁） 游輝謙犯販賣第一級毒品罪，處有期徒刑柒年柒月。 六 108年11月4日下午5時52分許 桃園市○○區○○路0段0000號H棟8樓之1樓下附近某處 1千元、 1小包  簡士軒 1.證人簡士軒於警詢、偵查中之證述（108年度他字第7267號卷第313至314、343頁） 2.編號124、126通訊監察譯文（108年度他字第7267號卷第125頁） 游輝謙犯販賣第一級毒品罪，處有期徒刑柒年柒月。 七 108年10月27日下午4時25分許  桃園市○○區○○路○段0000號H棟8樓之1樓下附近之某「頂好」超市      1千元、 1小包  高嘉良 1.證人高嘉良於警詢、偵查中之證述（108年度他字第7267號卷第14至15、398至399、424頁） 2.編號55、57通訊監察譯文（108年度他字第7267號卷第133頁） 游輝謙犯販賣第一級毒品罪，處有期徒刑柒年柒月。 八 108年10月31日上午10時11分許  桃園市○○區○○路○段0000號H棟8樓之1樓下附近之某「頂好」超市 1千元、 1小包  高嘉良 1.證人高嘉良於警詢、偵查中之證述（108年度他字第7267號卷第14至15、400至401、425頁） 2.編號82、83通訊監察譯文（108年度他字第7267號卷第133至134頁） 游輝謙犯販賣第一級毒品罪，處有期徒刑柒年柒月。 九 108年12月3日下午5時50分許 桃園市○○區○○路○段0000號H棟8樓之1樓下附近之某「頂好」超市 1千元、 1小包  高嘉良 1.證人高嘉良於警詢、偵查中之證述（108年度他字第7267號卷第14至15、403至404、426頁） 2.編號179、181通訊監察譯文（108年度他字第7267號卷第134頁） 游輝謙犯販賣第一級毒品罪，處有期徒刑柒年柒月。 十 108年12月4日下午2時20分許 桃園市○○區○○路○段0000號H棟8樓之1樓下附近之某「頂好」超市 1千元、 1小包  高嘉良 1.證人高嘉良於警詢、偵查中之證述（108年度他字第7267號卷第14至15、404至405、426至427頁） 2.編號187、188通訊監察譯文（108年度他字第7267號卷第134頁） 游輝謙犯販賣第一級毒品罪，處有期徒刑柒年柒月。 十一 108年10月26日晚間6時許 桃園市○○區○○路0段0000號前 1千元、 0.3公克  莊志仁  1.證人莊志仁於警詢、偵訊中之證述（109年度偵字第7396號卷一第158至159頁；109年度偵字第7396號卷二第193至194頁） 2.編號30、32通訊監察譯文（108年度他字第7267號卷第123頁） 游輝謙犯販賣第一級毒品罪，處有期徒刑柒年柒月。 十二 108年10月27日上午6時許 桃園市○○區○○路0段0000號前 1千元、 0.3公克  莊志仁 1.證人莊志仁於警詢、偵訊中之證述（109年度偵字第7396號卷一第159頁；109年度偵字第7396號卷二第194至195頁） 2.編號34、35通訊監察譯文（108年度他字第7267號卷第123頁） 游輝謙犯販賣第一級毒品罪，處有期徒刑柒年柒月。 十三 108年11月3日上午6時41分許 桃園市○○區○○路0段0000號前 1千元、 0.3公克  莊志仁 1.證人莊志仁於警詢、偵查中之證述（109年度偵字第7396號卷一第159至160頁；109年度偵字第7396號卷二第195頁） 2.編號109、110通訊監察譯文（108年度他字第7267號卷第123頁） 游輝謙犯販賣第一級毒品罪，處有期徒刑柒年柒月。 十四 108年11月4日上午6時13分許 桃園市○○區○○路0段0000號前 1千元、 0.3公克  莊志仁 1.證人莊志仁於警詢、偵查中之證述（109年度偵字第7396號卷一第161至162頁；109年度偵字第7396號卷二第195頁） 2.編號117通訊監察譯文（108年度他字第7267號卷第123頁） 游輝謙犯販賣第一級毒品罪，處有期徒刑柒年柒月。 十五 108年11月4日晚間6時26分許 桃園市○○區○○路0段0000號H棟8樓之1樓下附近某處 1千元、 0.15公克 張德棻 1.證人張德棻於偵查中之證述（109年度偵字第7396號卷二第340頁） 2.編號129、130通訊監察譯文（108年度他字第7267號卷第123頁） 游輝謙犯販賣第一級毒品罪，處有期徒刑柒年柒月。 十六 108年11月5日上午7時25分許 桃園市○○區○○路0段0000號前 1千元、 0.15公克  莊志仁 1.證人莊志仁於警詢、偵查中之證述（109年度偵字第7396號卷一第162至163頁；109年度偵字第7396號卷二第198頁） 2.編號138、139通訊監察譯文（108年度他字第7267號卷第124頁） 游輝謙犯販賣第一級毒品罪，處有期徒刑柒年柒月。 十七 108年11月5日晚間7時15分許 （追加起訴之犯罪事實） 桃園市○○區○○路0段0000號前 1千元、 0.15公克  莊志仁 1.證人莊志仁於警詢、偵查中之證述（109年度偵字第7396號卷一第163至164頁；109年度偵字第7396號卷二第198頁） 2.編號141至143通訊監察譯文（108年度他字第7267號卷第124頁） 游輝謙犯販賣第一級毒品罪，處有期徒刑柒年柒月。 十八 108年10月28日下午3時23分許 桃園市○○區○○路0段0000號H棟8樓之1樓下附近某處 1千元、 1小包  王源樟 1.證人王源樟於偵查中之證述（109年度偵字第7396號卷二第208頁） 2.編號63、65通訊監察譯文（108年度他字第7267號卷第131頁） 游輝謙犯販賣第一級毒品罪，處有期徒刑柒年柒月。 十九 108年12月22日下午1時18分許 桃園市○○區○○路0段0000號H棟8樓之1樓下附近某處 1千元、 1小包  王源樟 1.證人王源樟於偵查中之證述（109年度偵字第7396號卷二第210頁） 2.編號271、272通訊監察譯文（108年度他字第7267號卷第132頁） 游輝謙犯販賣第一級毒品罪，處有期徒刑柒年柒月。 

附錄本案論罪科刑法條：
修正前毒品危害防制條例第4條：
製造、運輸、販賣第一級毒品者，處死刑或無期徒刑；處無期徒
刑者，得併科新臺幣二千萬元以下罰金。
製造、運輸、販賣第二級毒品者，處無期徒刑或七年以上有期徒
刑，得併科新臺幣一千萬元以下罰金。
製造、運輸、販賣第三級毒品者，處七年以上有期徒刑，得併科
新臺幣七百萬元以下罰金。
製造、運輸、販賣第四級毒品者，處五年以上十二年以下有期徒
刑，得併科新臺幣三百萬元以下罰金。
製造、運輸、販賣專供製造或施用毒品之器具者，處一年以上七
年以下有期徒刑，得併科新臺幣一百萬元以下罰金。
前五項之未遂犯罰之。
毒品危害防制條例第8條：
轉讓第一級毒品者，處一年以上七年以下有期徒刑，得併科新臺
幣一百萬元以下罰金。
轉讓第二級毒品者，處六月以上五年以下有期徒刑，得併科新臺
幣七十萬元以下罰金。
轉讓第三級毒品者，處三年以下有期徒刑，得併科新臺幣三十萬
元以下罰金。
轉讓第四級毒品者，處一年以下有期徒刑，得併科新臺幣十萬元
以下罰金。
前四項之未遂犯罰之。
轉讓毒品達一定數量者，加重其刑至二分之一，其標準由行政院
定之。